臺灣桃園地方法院小額民事判決
110年度桃小字第1932號
原      告  A男（真實姓名年籍詳卷）
法定代理人  B男（真實姓名年籍詳卷）
兼上一人
訟訟代理人  C女（真實姓名年籍詳卷）  
被      告  呂宛玲
            葉秋花
被      告  桃園市私立小牛津幼兒園

法定代理人  李碧玉
訴訟代理人  許宗欽
上列當事人間請求損害賠償事件，本院於民國111年6月23日言詞
辯論終結，判決如下：
　　主    文
原告之訴駁回。
訴訟費用由原告負擔。
    事實及理由
壹、程序方面：
　　按宣傳品、出版品、廣播、電視、網際網路或其他媒體對下
    列兒童及少年不得報導或記載其姓名或其他足以識別身分之
    資訊：四、為刑事案件、少年保護事件之當事人或被害人。
    行政機關及司法機關所製作必須公開之文書，除前項第3款
    或其他法律特別規定之情形外，亦不得揭露足以識別前項兒
    童及少年身分之資訊，兒童及少年福利與權益保障法第69條
    第1項第4款、第2項分別定有明文。經查，原告甲 （民國00
    0年0月生，真實姓名年籍詳卷）於本件侵權行為發生時為兒
    童，且為刑事案件之被害人，本判決自不得揭露其姓名及足
    識別其身分之資訊，爰將甲 之真實姓名以代號表示。又若
    揭露甲 之法定代理人B男、C女真實姓名年籍，將因此可得
    推知甲 身分，爰亦不揭露B男、C女真實姓名及年籍，亦以
    代號表示。
貳、實體方面：
一、原告主張：被告乙○○、被告丁○○（下稱乙○○等2人）於108年
    6月間擔任被告丙○○○○○○○○○○（下稱小牛津幼兒園）某班之
    導師，原告則為該班級之學生。乙○○等2人基於共同侵權行
    為之意思聯絡，於同年6月18日某時在教室內，先由乙○○強
    制褪去原告上衣、褲子及內褲，再命原告全裸蹲坐在辦公桌
    下10幾分鐘，丁○○並對原告說：「我把你的內褲拿給小狗穿
    」等語（下稱系爭言詞），以處罰原告拿取他人物品，原告
    因而精神痛苦不已，精神慰撫金應為10萬元，乙○○等2人應
    負共同侵權行為之責，小牛津幼兒園為乙○○等2人之僱用人
    應負連帶賠償責任，爰依侵權行為之規定，提起本件訴訟等
    語，並聲明：被告應連帶給付原告10萬元，及自起訴狀繕本
    送達最後一位被告翌日起至清償日止，按週年利率5％計算之
    利息。
二、被告則以：原告當日因戶外活動大量流汗而浸濕衣物，乙○○
    2人因而協助原告替換潮濕衣物，並無強制褪去原告上衣、
    褲子及內褲，再命原告蹲坐在辦公桌下之行為，丁○○亦無對
    原告陳述系爭言詞，小牛津幼兒園毋庸負連帶賠償責任等語
    ，資為抗辯，並聲明：原告之訴駁回。如受不利判決，願供
    擔保請准宣告免為假執行。
三、本院之判斷：
  ㈠按被害之兒童陳述存有易受暗示、誘導及混淆體驗與想像之
    事實等風險，法院於判斷兒童陳述之憑信性時，尤應慎重。
    經查，原告固於警詢時陳稱：上課的時候，乙○○把伊叫去她
    的座位，還脫掉伊的衣服、褲子內褲，但老師沒有碰到伊的
    私密部位，然後叫伊全裸蹲在桌子底下10幾分鐘，丁○○當時
    在旁邊看，伊國小2年級在學校學到侮辱的事情，所以回家
    跟C女說等語（見偵卷第26至28頁），然原告為上開警詢陳
    述時僅為8歲之幼童，於系爭事件發生日即108年6月18日更
    僅為6歲，依上開說明，其陳述之真實性，自需謹慎查明，
    然原告於偵訊時陳稱：「（今天來處理幼兒園的什麼事情？
    ）我看到同學的卡片，很想要，就拿了，最後被老師處罰。
    （如何處罰？）我不想講。」拒絕回答當日相關細節，有偵
    訊筆錄可參（見偵卷第127頁），致檢察官於偵訊時無法進
    一步詢問原告有關當日事件之詳細發生經過，並確認原告上
    開警詢陳述之真實性，則原告上開警詢及偵訊陳述之憑信性
    即有可疑，自難以原告上開警詢及偵訊陳述逕認乙○○等2人
    分別有強制褪去原告衣物及對原告為系爭言詞等懲罰行為。
　㈡原告幼稚園同學即證人D男（真實姓名年籍詳卷）於警詢時證
    稱：伊記得原告拿了別人的遊戲卡跟彈珠，乙○○把原告叫到
    老師座位旁邊罵他，然後把他的衣服跟褲子脫掉，不知道有
    沒有脫內褲，原告就站在那邊哭，丁○○那時在上課，伊忘記
    乙○○為何要脫原告衣物等語（見偵卷第35至36頁），嗣於偵
    訊時則證稱：當時乙○○把原告的褲子脫掉、內褲也脫掉，懲
    罰原告偷拿別人彈珠及寶可夢卡，不知道有沒有脫衣服，原
    告就哭了，丁○○在上數學課，不記得她有沒有過去看原告等
    語（見偵卷第123至125頁）。自原告、D男上開陳述可知，
    其等就丁○○當時是否在旁一同責罵原告，以及乙○○是否喝令
    原告蹲坐在辦公桌下或罰站，雙方之陳述已有矛盾，又D男
    對於乙○○有無褪去原告之上衣或內褲、褪去原告衣物之原因
    等節，前後陳述亦顯然不一致，自難以D男上開於警詢及偵
    訊陳述逕認乙○○等2人分別有強制褪去原告衣物及對原告為
    系爭言詞等懲罰行為。
　㈢C女雖於偵訊時證稱：原告案發後不願意去上課，都要主任安
    撫，伊問他原因，原告還說為什麼要配合老師等語（見本院
    卷第128至129頁），然原告家庭聯絡簿於系爭事件發生日翌
    日即108年6月19日僅有B男對乙○○等2人就原告拿取他人物品
    之處理結果表示感謝，並未反應原告排斥上學，有上開聯絡
    簿附卷可參（見偵卷第41頁），C女直至案發2年後於偵查中
    始稱上情，其陳述自難採信。是原告、C女、D男上開陳述，
    尚不足證明乙○○等2人分別有強制褪去原告衣物及對原告為
    系爭言詞之行為。況且縱認乙○○有更換原告衣物之行為，然
    既無法證明乙○○有強制褪去原告衣物之懲罰行為，而審酌幼
    稚園一般而言會通知家長為學童準備替換衣物攜至學校，當
    幼稚園年幼學童於幼稚園上課，衣物弄髒或弄濕之時，導師
    協助年幼學童更換衣物為常見行為，有給家長的話等文件附
    卷可參（見本院桃簡卷第42至56頁），自難認乙○○協助原告
    更換衣物之行為構成侵權行為。依上開所述，乙○○2人既無
    強制褪去原告衣物及對原告為系爭言詞等懲罰行為，自不構
    成侵權行為，小牛津幼兒園自亦毋庸負連帶賠償責任。
四、綜上所述，原告依侵權行為之法律關係，請求被告連帶給付
    10萬元及自起訴狀繕本送達最後一位被告翌日起至清償日止
    ，按週年利率5％計算之利息，為無理由，應予駁回。
五、本件事證已臻明確，兩造其餘攻擊、防禦方法及證據資料，
    經本院審酌後，認對於判決結果不生影響，爰不一一論述。
六、訴訟費用負擔之依據：民事訴訟法第78條。
中　　華　　民　　國　　111 　年　　7 　　月　　15　　日
                  桃園簡易庭  法  官  張明宏
以上為正本係照原本作成。
如不服本判決，應於送達後20日內，向本院提出上訴狀並表明上
訴理由，如於本判決宣示後送達前提起上訴者，應於判決送達後
20日內補提上訴理由書（須附繕本）。
如委任律師提起上訴者，應一併繳納上訴審裁判費。   
中　　華　　民　　國　　111 　年　　7 　　月　　15　　日
                              書記官  石曉芸
附錄：
一、民事訴訟法第436條之24第2項：
　  對於小額程序之第一審裁判上訴或抗告，非以其違背法令為
    理由，不得為之。
二、民事訴訟法第436條之25：
　  上訴狀內應記載上訴理由，表明下列各款事項：
　  ㈠原判決所違背之法令及其具體內容。
　  ㈡依訴訟資料可認為原判決有違背法令之具體事實。
三、民事訴訟法第471條第1項：（依同法第436條之32第2項規定
    於小額事件之上訴程序準用之）
    上訴狀內未表明上訴理由者，上訴人應於提起上訴後20日內
    ，提出理由書於原第二審法院；未提出者，毌庸命其補正，
    由原第二審法院以裁定駁回之。